Laurens Devloo

Sint-Jobstraat 144, 9300

laurens.devloo@hotmail.com 0487 47 11 36

DOEL

Als starter wil ik vooral graag leren op de job. Ik zou graag elke dag de beste resultaten leveren naar mijn kennis en vermogen. Mijn doel is expertise op te bouwen in het gebied van artificiële intelligentie & data science en tegelijk concrete resultaten te leveren.

OPLEIDING

Latijn-Wetenschappen (Sint-Jozefscollege, Aalst 2012-2018). Bachelor Toegepaste Informatica (HoGent, Aalst, 2019-).

Communicatie

Ik heb al wat ervaring met het woord te voeren door mijn taken als assistent bij CodeFever.

Hier moest ik zowel moeilijke concepten begrijpbaar maken voor kinderen als met de ouders communiceren. Door mijn hobby woord & toneel (academie, afgesloten met Hogere Graad 2) spreek ik vlot voor groepen.

Leiderschap

Mijn leiderschap is vooral naar bovengekomen tijdens mijn groepswerken voor de HoGent. Hier heb ik vaak de rol opgenomen op te projectplanning en de deadlines te letten. En, indien deze in gevaar waren, de groep te motiveren en aan te manen om deze deadlines toch te halen.

Vaardigheden

Java ●●●○. Python ••••.

C# ●●●○○.

HTML & CSS ●●●○○.

SAP ••○○○. Solidity • · · · ·

Bash & powershell ●●○○○. EHBO(cursus & certificaat). Blind typen(certificaat).

Talen

Nederlands: Moedertaal

Engels: C1 Frans: B2 Duits: B1 Spaans: A1 Italiaans: A1

WERKERVARING

09/2020-12/2020

Assistent • CodeFever

CodeFever is een organisatie, die kinderen en jongeren het digitaal tijdperk in wil helpen door code lessen te geven. Ik was hier assistent en begeleidde kinderen bij programmeeroefeningen.

08/09/2021-24/09/2021

Junior developer • Belcolade(Puratos)

Belcolade is de vierde grootste producent van Belgische, echte chocolade. Hier heb ik een File Management System ontwikkelt in VBA Excel om structuur en uniformiteit te brengen in de behandeling van documenten.